【裁判字號】    98,聲,151
【裁判日期】    980227
【裁判案由】    返還擔保金
【裁判全文】
臺灣臺南地方法院民事裁定               98年度聲字第151號
聲  請  人  新加坡商星展銀行股份有限公司
                        樓之1.
法定代理人  乙○○
代  理  人  丙○○
相  對  人  財政部國有財產局臺灣南區辦事處臺南分處即郭明
            煌之遺產管理人
法定代理人  甲○○
上列聲請人聲請返還擔保金事件，本院裁定如下：
    主  文
本院九十四年度存字第七三六號提存事件聲請人所提存之提存物
中央政府建設公債八十八年度甲類第一期債票，登錄面額新台幣
壹拾萬元准予發還。
聲請程序費用由相對人負擔。
    理  由
一、按訴訟終結後，供擔保人證明已定20日以上之期間，催告受
    擔保利益人行使權利而不行使者，法院應依供擔保人之聲請
    ，以裁定命返還其提存物，又第102條至前條之規定，於其
    他依法令供訴訟上之擔保者，準用之，此民事訴訟法第104
    條第1項第3款及第106條分別定有明文。
二、本件聲請意旨略以：聲請人與訴外人郭明煌間請求假扣押事
    件，聲請人前遵本院94年度裁全字第1104號民事裁定，曾提
    供中央政府建設公債88年度甲類第1期債票，登錄面額新台
    幣壹100,000元為提存物，並以本院94年度存字第736號提存
    事件提存在案；茲因執行標的物業經拍賣終結，又訴外人郭
    明煌於94年1月24日死亡，因無人繼承，由鈞院選任相對人
    為遺產管理人，聲請人並以本院97年度聲字第1495號裁定，
    通知相對人於送達後20日內，就其因本院94年度執全字第66
    5號假扣押執行所受損害，向聲請人行使權利，然相對人於
    該裁定送達20日內未向聲人行使權利，為此爰以依民事訴訟
    法第104條第1項第3款規定，請求裁定准予發還本院94年度
    存字第736號提存事件所提存之系爭擔保金等語。
三、查聲請人主張之前開事實，業據其提出本院94年度裁全字第
    1104號裁定、94年度存字第736號提存書、96年度執如字第
    29674號分配表、97年度聲字第1495號裁定及確定證明書、
    被管理人戶籍謄本等為證，復經本院依職權調取94年度裁全
    字第1104號裁定、94年度存字第736號提存書、97年度聲字
    第1495號裁定卷宗，查明無訛。又相對人經聲請人定20日以
    上之期間催告後，迄未對聲請人聲請調解、支付命令或起訴
    請求損害賠償，有本院民事紀錄科查詢表在卷足稽。從而聲
    請人聲請返還提存之擔保物，核與上開規定相符，應予准許
    。
四、依民事訴訟法第95條、第78條，裁定如主文。
中    華    民    國    98    年    2     月    27    日
                  民事第三庭    法  官  黃莉莉
以上正本係照原本作成。
如不服本裁定應於送達後10日內向本院提出抗告狀，並繳納抗告
費新臺幣1,000元。
中    華    民    國    98    年    2     月    27    日
                                書記官  陳著振


司法院資訊處製作；財團法人民間司法改革基金會備份。
